Minutes et répertoires du notaire Jean MICHELIN, 25 janvier 1730 - 11 février 1751 (étude XVII)
Archives nationales
- Minutes de Jean MICHELIN, 3 janvier 1730 - 11 février 1751; MC/ET/XVII/661 - MC/ET/XVII/796
  - Minutes. 1741, juillet - 1741, août, juillet 1741 - août 1741; MC/ET/XVII/732
    - Inventaire après décès de Jacques Nicolas Lepage, licencié en théologie de la faculté de Paris, chanoine de l'église royale Saint-Marcel au cloître Saint-Marcel, dont la prisée de la bibliothèque., 1er juillet 1741; MC/ET/XVII/732
      Précisions sur les fonctions: licencié (théologie)
      Fichier Bibliothèques XVIe-XVIIIe siècles, par Claire Béchu, Marie-Antoinette Fleury, Madeleine Jurgens, Xenia Pamfilova, 1953-1996 (fichier papier entièrement dématérialisé; voir contexte dans le Plan d’orientation général - Notaires de Paris, guides thématiques du Minutier).
      Date de création de la notice: 2012
      inventaire après décès; Saint-Marcel (cloître); Lepage, Jacques Nicolas; chanoine
    - Thevenin (Jean Charles Etienne) entrepreneur des bâtiments du Roi à Versailles § quittance, 5 juillet 1741; MC/ET/XVII/732
      quittance; Thevenin, Jean Charles Etienne
    - Thevenin (Nicolas Claude) entrepreneur des bâtiments du Roi à Versailles § quittance, 5 juillet 1741; MC/ET/XVII/732
      quittance; Thevenin, Nicolas Claude
    - Boisramé (Joseph) maître tapissier rue Saint Victor § transport de rente, 7 juillet 1741; MC/ET/XVII/732
      transport de droits; Boisramé, Joseph
    - Imbert (Théodore), marchand orfèvre joaillier, sur le Pont au Change § Constitution, 8 juillet 1741; MC/ET/XVII/732
      constitution de rente; Imbert, Théodore
    - Douceur (Louis) maître relieur rue d'Ecosse en qualité le tuteur § Mariage, 12 juillet 1741; MC/ET/XVII/732
      contrat de mariage; Douceur, Louis
    - Transport de droits successifs. Pierre MARIETTE de BONNEFOND. Maître à danser. Rue du Temple., 18 juillet 1741; MC/ET/XVII/732
      cession; Temple (rue du); Marillet de-Bonnefond, Pierre; enseignant; danseur
    - Arnault (Gratien), marchand orfèvre, rue Cerisier § procuration, 24 juillet 1741; MC/ET/XVII/732
    - Janse (Pierre) maître maçon Cul de Sac de Jouy § quittance, 26 juillet 1741; MC/ET/XVII/732
      quittance; Janse, Pierre
    - Transport de droits. Jean-Robert Carette. Maître à danser. Rue Mouffetard., 28 juillet 1741; MC/ET/XVII/732
      cession; Mouffetard (rue); Carette, Jean-Robert; enseignant; danseur
    - Delaplace (Claude Charles), dessinateur, rue d'Orléans § Procuration rapportée, 2 août 1741; MC/ET/XVII/732
      procuration; Delaplace, Claude Charles
    - Delahoure (Jean Paul), maître peintre, à Paris en qualité de curateur § Dépôt, 4 août 1741; MC/ET/XVII/732
      dépôt de pièces; Delahoure, Jean Paul
    - relieur doreur de livres (alloué) § Contrat pour 5 ans, entre Louise Boulanger, fille majeure, et Louis Charbonnier, maître relieur doreur de livres, au profit de Jean Noël Demachy, âgé de 14 ans. Logé, nourri, blanchi. Moyennant 45 l., 7 août 1741; MC/ET/XVII/732
    - Charbonnier (Louis) maître relieur doreur de livres rue des Sept Voies § alloué, 7 août 1741; MC/ET/XVII/732
    - Leblond (André) maître menuisier rue Mazarine § quittance, 8 août 1741; MC/ET/XVII/732
      quittance; Leblond, André
    - Transport et quittance concernant Christophe Odo, dessinateur de la duchesse d'Orléans, demeurant quai de la Mégisserie., 12 août 1741; MC/ET/XVII/732
      cession; quittance; Mégisserie (quai de la); Odo, Christophe
    - Letoffé (Louis) marchand tapissier grande rue du fg. Saint-Jacques § Mariage de .., 21 août 1741; MC/ET/XVII/732
      contrat de mariage; Letoffé, Louis
    - Lair (Noël) maître sculpteur rue Cassette § Inventaire après le décès de - (bordures Sculptées en Chesne), 22 août 1741; MC/ET/XVII/732
      inventaire; Lair, Noël
    - Carbillet (Charles François) maître sculpteur; rue Greneta § Inventaire après le décès de son beau père, sculpteur, 22 août 1741; MC/ET/XVII/732
      inventaire; Carbillet, Charles François
    - Martin (Claude) tapissier rue des Lionnais § obligation rapporté, 27 août 1741; MC/ET/XVII/732
      obligation; Martin, Claude
  - Minutes. 1741, septembre - 1741, octobre, septembre 1741 - octobre 1741; MC/ET/XVII/733
    - Inventaire après décès de Geneviève Savatier, veuve de François Saussoy, commissaire des guerres en Catalogne, demeurant rue Saint-Victor, cousine maternelle de la femme de François Debias Aubry, architecte du roi, demeurant rue Saint-Martin. Il comporte une liste de tapisseries, histoire de Psychée, histoire d'Auguste., 1er septembre 1741; MC/ET/XVII/733
      inventaire après décès; Saint-Martin (rue); Saint-Victor (rue); Debias-Aubry, François (....-1773); Saussoy, François; Savatier, Geneviève; architecte; commissaire des guerres (Ancien Régime)
    - Jaffre (Michel) maître menuisier rue Copeau § Mariage de .., 3 septembre 1741; MC/ET/XVII/733
    - Legrand (Jacques) maître maçon, entrepreneur de bâtiments rue du Temple § devis et marché (réparations), 7 septembre 1741; MC/ET/XVII/733
      devis; marché; Legrand, Jacques
    - Mercier (Noël), maître menuisier, rue Bordet § Devis et marché, 7 septembre 1741; MC/ET/XVII/733
      devis; marché; Mercier, Noël
    - David (Denis) maître Serrurier rue Judas § Devis et marché, 7 septembre 1741; MC/ET/XVII/733
      devis; marché; David, Denis
    - Mercier (Guillaume) maître relieur doreur de livres rue du Mont Saint-Hilaire § bail et Obligation (même date), 9 septembre 1741; MC/ET/XVII/733
      obligation; bail; Mercier, Guillaume
    - Du Viviers (Bernard) maître serrurier rue Saint-Jacques du Haut Pas § Mariage de .., 14 septembre 1741; MC/ET/XVII/733
      contrat de mariage; Du Viviers, Bernard
    - Autorisation concernant François Debias Aubry, architecte du roi, demeurant rue Saint-Martin., 17 septembre 1741; MC/ET/XVII/733
      accord; Saint-Martin (rue); Debias-Aubry, François (....-1773); architecte
    - Thiellement (Pierre Brice), maître menuisier, rue du Gindre § Testament de la femme de .., 23 septembre 1741; MC/ET/XVII/733
      testament; Thiellement, Pierre Brice
    - Desaubleaux (Philippe) marchand faïencier à Paris § Décharge, 24 septembre 1741; MC/ET/XVII/733
      Desaubleaux, Philippe
    - Crolet (Pierre) maître horloger rue du Four § décharge, 24 septembre 1741; MC/ET/XVII/733
      Crolet, Pierre
    - Phlipon (Henri) maître maçon rue Neuve Sainte-Geneviève § bail, 25 septembre 1741; MC/ET/XVII/733
      bail; Phlipon, Henri
    - Desaubleaux (Philippe Joseph) marchand faïencier rue Saint Germain § Vente de loges, 27 septembre 1741; MC/ET/XVII/733
      acte de vente; Desaubleaux, Philippe Joseph
    - Jolivet (François) maître maçon rue de Poliveau § licitation, 1er octobre 1741; MC/ET/XVII/733
      Jolivet, François
    - Thiellement (Pierre Brice), maître menuisier, rue du Gindre § Inventaire après le décès de la femme de .., 6 octobre 1741; MC/ET/XVII/733
      inventaire après décès; Thiellement, Pierre Brice
    - Didot (Pierre Denis), peintre de l'Académie des Gobelins, à Paris § Comptes, 6 octobre 1741; MC/ET/XVII/733
      compte; Didot, Pierre Denis
    - Chevallier (Michel) marchand faïencier place Maubert § bail de maison, 10 octobre 1741; MC/ET/XVII/733
      bail; Chevallier, Michel
    - Délivrance de legs à la femme de François Debias Aubry, architecte du roi, demeurant rue Saint-Martin., 11 octobre 1741; MC/ET/XVII/733
      délivrance de legs; Saint-Martin (rue); Debias-Aubry, François (....-1773); architecte
    - Dijon (Pierre) maître relieur doreur de livres rue Charretière § Inventaire après décès de .. et de sa femme, 12 octobre 1741; MC/ET/XVII/733
      inventaire; Dijon, Pierre
    - Quittance concernant Nicolas de Larmessin, graveur ordinaire du roi et de l'académie royale, demeurant rue des Noyers., 19 octobre 1741; MC/ET/XVII/733
    - Lefevre (Pierre) marchand tapissier rue de la Verrerie § quittance, 19 octobre 1741; MC/ET/XVII/733
      quittance; Lefevre, Pierre
    - Courtois (Lazare) maître fondeur rue Copeau § Notoriété aux dires de .., 23 octobre 1741; MC/ET/XVII/733
      Courtois, Lazare
    - Constitution concernant Jacques Dropsy, maître marbrier et sculpteur, demeurant rue du Bac., 25 octobre 1741; MC/ET/XVII/733
      constitution de rente; Bac (rue du); Dropsy, Jacques; tailleur de pierre; sculpteur
    - Aumont (sieur) architecte expert juré entrepreneur des bâtiments § Visite et estimation des travaux; quittance d'emploi, 27 octobre 1741; MC/ET/XVII/733
      quittance; Aumont, M.
    - Besche (Pierre) maître maçon, entrepreneur de bâtiments rue des Fossés Saint-Victor § Quittance d'emploi, 27 octobre 1741; MC/ET/XVII/733
    - Jaffre (Michel) maître menuisier à Paris § Notoriété du décès de la femme de .., 28 octobre 1741; MC/ET/XVII/733
      Jaffre, Michel
  - Minutes. 1741, novembre - 1741, décembre, novembre 1741 - décembre 1741; MC/ET/XVII/734
    - Segond (Jacques) maître maçon, entrepreneur de bâtiments; rue des Gobelins § transaction et délaissement, 2 novembre 1741; MC/ET/XVII/734
    - Balagny (Pierre Gérard) maître peintre rue Montmartre § transport de rente, 3 novembre 1741; MC/ET/XVII/734
      transport de droits; Balagny, Pierre Gérard
    - Chevallier (Michel) marchand faïencier place Maubert § transport, 4 novembre 1741; MC/ET/XVII/734
      Chevallier, Michel
    - Tuanne (Denis) maître serrurier rue Saint Denis § quittance, 24 novembre 1741; MC/ET/XVII/734
      quittance; Tuanne, Denis
    - Souhart (Jacques), maître menuisier, rue Saint-Martin § Quittance, 24 novembre 1741; MC/ET/XVII/734
      quittance; Souhart, Jacques
    - Fontaine (François) Serrurier ordinaire des bâtiments du Roi aux Gobelins § Inventaire après le décès de .., 27 novembre 1741; MC/ET/XVII/734
      inventaire; Fontaine, François
    - Fontaine (Jacques Valentin) Serrurier des bâtiments du Roi Hôtel de Gobelins § Inventaire après le décès du père de .., 27 novembre 1741; MC/ET/XVII/734
      inventaire; Fontaine, Jacques Valentin
    - Duvivier (Bernard) maître serrurier rue Saint-Jacques du Haut Pas § apprentissage, 29 novembre 1741; MC/ET/XVII/734
      contrat d'apprentissage; Duvivier, Bernard
    - Serrurier (apprentissage) § Contrat pour 5 ans, entre Pierre Deserre, hôtelier à Antony, et Bernard Duvivier, maître serrurier, au profit de Jean Deserre, âgé de 16 ans, fils de Pierre. Logé, nourri, blanchi. Moyennant 200 livres., 29 novembre 1741; MC/ET/XVII/734
    - Tuanne (Denis) maître serrurier rue Saint-Denis § quittance, 2 décembre 1741; MC/ET/XVII/734
    - Souhart (Jacques), maître menuisier, rue Saint-Martin § Quittance, 2 décembre 1741; MC/ET/XVII/734
    - Vougny (Jérôme), marchand orfèvre, rue Mouffetard § Bail de maison, 3 décembre 1741; MC/ET/XVII/734
      bail; Vougny, Jérôme
    - Courtin (Martial), maître peintre, rue des Orties, lutte Saint-Roch § Obligation, 16 décembre 1741; MC/ET/XVII/734
      obligation; Courtin, Martial
    - Meny (Nicolas) maître, relieur rue d'Ecosse § transaction, 19 décembre 1741; MC/ET/XVII/734
      accord; Meny, Nicolas
    - Carré (Edme Georges) maître relieur doreur de livres rue du Mont Saint-Hilaire § transaction, 19 décembre 1741; MC/ET/XVII/734
      accord; Carré, Edme Georges
    - Anguerand (Pierre) maître relieur doreur de livres rue du Mont Saint-Hilaire § transaction, 19 décembre 1741; MC/ET/XVII/734
      accord; Anguerand, Pierre
    - Challouvrier (Nicolas) maçon, entrepreneur de bâtiments à Villeneuve-le-Roi § bail, 27 décembre 1741; MC/ET/XVII/734
      bail; Challouvrier, Nicolas
  - Minutes. 1742, janvier - 1742, février, janvier 1742 - février 1742; MC/ET/XVII/735
    - Follio (Jacques) Serrurier rue des Lionnais § Inventaire après le décès du père de .., 9 janvier 1742; MC/ET/XVII/735
      inventaire; Follio, Jacques
    - Follio (Jean Baptiste) Serrurier rue des Lionnais § Inventaire après le décès du père de .., 9 janvier 1742; MC/ET/XVII/735
      inventaire; Follio, Jean Baptiste
    - Follio (Jacques) serrurier rue Mouffetard § Inventaire après décès de .., 9 janvier 1742; MC/ET/XVII/735
    - Dutailly (Bon Thomas Georges) Valet de chambre, tapissier de la feue Madame, la Duchesse Hôtel de Condé § quittance, 20 janvier 1742; MC/ET/XVII/735
      quittance; Dutailly, Bon Thomas Georges
    - Godeheu (Robert) maître tourneur rue Traversine § Mariage de la fille de .., 21 janvier 1742; MC/ET/XVII/735
      contrat de mariage; Godeheu, Robert
    - Hautecloche (Nicolas) maître tourneur rue Saint-Victor § Mariage de .., 22 janvier 1742; MC/ET/XVII/735
      contrat de mariage; Hautecloche, Nicolas
    - Mercier (Michel Claude) entrepreneur de bâtiments rue des Fossés des Prêtres de la Doctrine Chrétienne § Mariage de .., 25 janvier 1742; MC/ET/XVII/735
      contrat de mariage; Mercier, Michel Claude
    - Lerouge (Guillaume) marchand tabletier rue de la Vannerie § bail de maison, 28 janvier 1742; MC/ET/XVII/735
      bail; Lerouge, Guillaume
    - Coquardon (Pierre), marchand orfèvre, rue de Lamoignon § Notoriété aux dires de .., 29 janvier 1742; MC/ET/XVII/735
      notoriété; Coquardon, Pierre
    - Noel (François) Sculpteur à Paris § Renonciation à la succession de .., 31 janvier 1742; MC/ET/XVII/735
      Noel, François
    - Carbillet (Charles François) Sculpteur; rue de Grenelle § Renonciation de la femme de .. à la succession de son père F. Noël, sculpteur, 31 janvier 1742; MC/ET/XVII/735
      Carbillet, Charles François
    - Avisse (Jean Baptiste) père maçon au Marché Neufs § Mariage de fils de .., 4 février 1742; MC/ET/XVII/735
      contrat de mariage; Avisse, Jean Baptiste
    - Avisse (Jean Baptiste) fils maçon au Marché Neuf § Mariage de .., 4 février 1742; MC/ET/XVII/735
    - Rondel (Jean) maître maçon rue Montorgueil § Compte et distribution, 6 février 1742; MC/ET/XVII/735
      Rondel, Jean
    - Chevallier (Michel) marchand faïencier place Maubert § quittance, 13 février 1742; MC/ET/XVII/735
      quittance; Chevallier, Michel
    - Follio (Jacques) serrurier rue des Lionnais § transport de droits successifs, 16 février 1742; MC/ET/XVII/735
      transport de droits; Follio, Jacques
    - Follio (Jean Baptiste) serrurier rue des Lionnais § transport de droits successifs, 16 février 1742; MC/ET/XVII/735
      transport de droits; Follio, Jean Baptiste
    - Foucault (Nicolas), maître peintre, rue Galande § Quittance, 18 février 1742; MC/ET/XVII/735
      quittance; Foucault, Nicolas
    - Jarfaut (Pierre Antoine) relieur place de Cambrai § Notoriété aux dires de .., 21 février 1742; MC/ET/XVII/735
      Jarfaut, Pierre Antoine
    - Gamet (Pierre Roch) relieur rue d'Ecosse § Notoriété aux dires de .., 21 février 1742; MC/ET/XVII/735
      Gamet, Pierre Roch
    - Dégennes (Louis Charles) maître menuisier rue d'Arras § Cautionnement, 27 février 1742; MC/ET/XVII/735
      Dégennes, Louis Charles
  - Minutes. 1742, mars - 1742, avril, mars 1742 - avril 1742; MC/ET/XVII/736
    - Kesse (Guillaume) maître ébéniste gr. rue du fg. Saint-Antoine § Résiliation de bail et bail, 14 mars 1742; MC/ET/XVII/736
      bail; Kesse, Guillaume
    - Adam (Nicolas) maître marbrier Enclos Saint-Victor § quittance, 16 mars 1742; MC/ET/XVII/736
      quittance; Adam, Nicolas
    - Banniole (Pierre Louis) maître peintre rue des Amandiers § quittance, 16 mars 1742; MC/ET/XVII/736
      quittance; Banniole, Pierre Louis
    - Ponson (Claude), maître menuisier, rue de la Montagne Sainte-Geneviève § Quittance, 16 mars 1742; MC/ET/XVII/736
      quittance; Ponson, Claude
    - Le rouge (François Guillaume) maître tabletier rue de la Vannerie § Constitution, 16 mars 1742; MC/ET/XVII/736
    - Guerrier (Jean) maître maçon rue des Sept Voies § Quittance, 16 mars 1742; MC/ET/XVII/736
      quittance; Guerrier, Jean
    - Mainlevée rapportée par Jacques Gillet de la Fontaine, architecte juré expert, demeurant rue Sainte-Anne., 31 mars 1742; MC/ET/XVII/736
      mainlevée; Sainte-Anne (rue); Gillet de Lafontaine, Jacques; architecte
    - Constitution par la veuve de François Dumont, sculpteur ordinaire du roi et professeur de l'académie royale, demeurant cour du Vieux-Louvre., 9 avril 1742; MC/ET/XVII/736
      constitution de rente; Louvre (palais du); Dumont, François; enseignant; sculpteur
    - Mercier (Joseph) marchand de tapisserie rue de la Huchette § Cautionnement, 12 avril 1742; MC/ET/XVII/736
      Mercier, Joseph
    - Tutrel (Alexandre) marchand faïencier rue du Four § Cautionnement, 16 avril 1742; MC/ET/XVII/736
      Tutrel, Alexandre
    - Besche (Pierre) maître maçon, entrepreneur de bâtiments rue Fossés Saint-Victor § Quittance au marquis de Fresnay, 17 avril 1742; MC/ET/XVII/736
    - Jarry (Richard), marchand orfèvre, quai des Orfèvres § Mainlevée, 18 avril 1742; MC/ET/XVII/736
      mainlevée; Jarry, Richard
    - Estoquant (Jacques) marchand potier d'étain à Vierzon § Transaction et vente, 23 avril 1742; MC/ET/XVII/736
      acte de vente; accord; Estoquant, Jacques
    - Renonciation à la succession de François Delacroix, peintre ordinaire du roi, demeurant à Paris., 26 avril 1742; MC/ET/XVII/736
      renonciation; Delacroix, François; peintre
    - Charpentier (Etienne) marchand graveur rue Saint-Jacques § quittance, 27 avril 1742; MC/ET/XVII/736
      quittance; Charpentier, Etienne
    - Société pour l'enlèvement des bancs de sable de toutes les rivières de France avec l'aide d'une machine dont l'inventeur est Bernardin Pons, religieux, au carme du couvent de la place Maubert, 29 avril 1742; MC/ET/XVII/736
      pour fournir Paris en poissons d'eau doucce, grâce à un canal et réservoir dont le projet appartient rendre le canal du languedoc plus facile à la navigation
      Actes signalés par le personnel du Minutier central des notaires de Paris, 2003-2012 (base de données migrée: voir contexte dans le Plan d’orientation général - Notaires de Paris, guides thématiques du Minutier).
      acte de société; Pons, Bernardin; religieux
  - Minutes. 1742, mai - 1742, juin, mai 1742 - juin 1742; MC/ET/XVII/737
    - Constitution concernant le sieur Pillet, peintre et doreur des bâtiments du roi., 5 mai 1742; MC/ET/XVII/737
      constitution de rente; Pilet (M.); décorateur; peintre
    - Semary, maître menuisier § Constitution., 5 mai 1742; MC/ET/XVII/737
      constitution de rente; Semary, M.
    - Constitution concernant François Gérard Scotin, graveur en taille douce, demeurant rue de la Parcheminerie., 5 mai 1742; MC/ET/XVII/737
      constitution de rente; Parcheminerie (rue de la); Scotin, François Gérard (1703-17..); graveur
    - VARICHÈ (Joseph) Serrurier § Mariage de la belle fille de .., 6 mai 1742; MC/ET/XVII/737
      contrat de mariage; Varichè, Joseph
    - VIGER (Etienne) Maître relieur doreur de livres. Rue Du Mont § Bail .., 7 mai 1742; MC/ET/XVII/737
      bail; Viger, Etienne
    - OLIVIER (Jean) Maître Serrurier; Rue Judas ( ? ) § Testament de .., 8 mai 1742; MC/ET/XVII/737
      testament; Olivier, Jean
    - BAUDET (Nicolas) Menuisier Rue de Bourgogne § Mariage de .., 14 mai 1742; MC/ET/XVII/737
      contrat de mariage; Baudet, Nicolas
    - LEGER LETOURNEUR Tapissier du roi, aux Gobelins § Présent au mariage BAUDET-THIERRY, 14 mai 1742; MC/ET/XVII/737
    - DAUDET (Etienne Martin) Menuisier Rue de Bourgogne § Mariage du fils de .., 14 mai 1742; MC/ET/XVII/737
      contrat de mariage; Daudet, Etienne Martin
    - BERTHELOT (Louis Ange) Maître menuisier Rue du Bac § Transport rapporté, 19 mai 1742; MC/ET/XVII/737
      Berthelot, Louis Ange
    - LEBEGUE (Charles) Maître fondeur § Présent au mariage LEBEGUE - GODIVEL., 27 mai 1742; MC/ET/XVII/737
      contrat de mariage; Lebegue, Charles
    - HELLE (Nicolas) Maçon Rue de la M/te/ Sainte-Geneviève § Pièces déposées .., 27 mai 1742; MC/ET/XVII/737
      Helle, Nicolas
    - HELLE (Nicolas) Maçon Rue et Montagne Saint-Geneviève § transport de rente., 28 mai 1742; MC/ET/XVII/737
      transport de droits; Helle, Nicolas
    - DUBOCAGE (Claude Bonaventure) Tapissier Rue Mazarun § Transport de rente .., 28 mai 1742; MC/ET/XVII/737
      transport de droits; Dubocage, Claude Bonaventure
    - GODARD (Léonard) Maître maçon entrepreneur de bâtiments Rue Clajier § Délégation et Mainlevée .., 30 mai 1742; MC/ET/XVII/737
      Godard, Léonard
    - RAUSNAY (Charles) Maître graveur. § Procuration rapportée., 4 juin 1742; MC/ET/XVII/737
      procuration; Rausnay, Charles
    - LECOMTE (Jean) Maître maçon § la veuve de .. présente au mariage CHAMBAUD JARRY, 5 juin 1742; MC/ET/XVII/737
      contrat de mariage; Lecomte, Jean
    - Penurier (Charles), marchand orfèvre § Présent au mariage Chambaud-Jarry, 5 juin 1742; MC/ET/XVII/737
      contrat de mariage; Penurier, Charles
    - Imbert (Théodore), marchand orfèvre § Présent au mariage Chambaut-Jarry, 5 juin 1742; MC/ET/XVII/737
      contrat de mariage; Imbert, Théodore
    - Gillet (Jean-Baptiste), maître orfèvre § Présent au mariage Chambaud-Jarry, 5 juin 1742; MC/ET/XVII/737
      contrat de mariage; Gillet, Jean-Baptiste
    - Jarry (Richard), orfèvre joaillier, quai des Orfèvres § Mariage de la fille de .., 5 juin 1742; MC/ET/XVII/737
      contrat de mariage; Jarry, Richard
    - Bourcier (Pierre), orfèvre § Présent au mariage Chambaud-Jarry, 5 juin 1742; MC/ET/XVII/737
      contrat de mariage; Bourcier, Pierre
    - HELLE (Nicolas) Maçon Rue Montagne Sainte-Geneviève § Transport .., 10 juin 1742; MC/ET/XVII/737
    - LEROY (Robert) Tapissier du Roi aux Gobelins § Présent au mariage DUPRÉ - GUILBERT, 10 juin 1742; MC/ET/XVII/737
    - Remond (Guillaume), maître menuisier, rue de Verneuil § Nomination et pouvoir., 15 juin 1742; MC/ET/XVII/737
      nomination; procuration; Remond, Guillaume
    - Gamard (Antoine), maître peintre, carrefour du quai de l'Ecole § Nomination et pouvoir .., 15 juin 1742; MC/ET/XVII/737
      nomination; procuration; Gamard, Antoine
    - FORTIER (Pierre) Maître Menuisier de la place du Roy. Le Carroussel § Cautionnement .., 19 juin 1742; MC/ET/XVII/737
      Fortier, Pierre
    - Gamard (Antoine), peintre, Carrefour du quai de l'Isle § Comparution .., 20 juin 1742; MC/ET/XVII/737
      comparution; Gamard, Antoine
    - LEPY (Guillaume) Tapissier Rue Mouffetard § Inventaire après décès de .., 27 juin 1742; MC/ET/XVII/737
      inventaire; Lepy, Guillaume
    - LEPY (Pierre) Marchand Tapissier Rue Mouffetard § Inventaire après décès de Lapy (Guillaume), 27 juin 1742; MC/ET/XVII/737
      inventaire; Lepy, Pierre
    - VERRIER (Michel) Tapissier de la Princesse d'Epinoy Rue de Berry § Nomination et pouvoir .., 15 juin 1772; MC/ET/XVII/737
  - Minutes. 1742, juillet - 1742, août, juillet 1742 - août 1742; MC/ET/XVII/738
    - CARRÉ (Jacques) Serrurier Rue des Charbonniers § Mariage de la fille de -, 3 juillet 1742; MC/ET/XVII/738
    - LEPY (Guillaume) Marchand tapissier Rue Mouffetard § Mariage de la fille de .., 7 juillet 1742; MC/ET/XVII/738
      contrat de mariage; Lepy, Guillaume
    - NIOLET (Pierre) Maître fondeur § Présent au mariage ROBBE-BRETON., 22 juillet 1742; MC/ET/XVII/738
      contrat de mariage; Niolet, Pierre
    - ROBBE (Sulpice) Maître potier d'étain Rue des Arcis § Mariage du fils de .., 22 juillet 1742; MC/ET/XVII/738
      contrat de mariage; Robbe, Sulpice
    - ROBBE (Jean Baptiste Morin) Rue des Arcis Potier d'étain § Mariage de .., 22 juillet 1742; MC/ET/XVII/738
      contrat de mariage; Robbe, Jean Baptiste Morin
    - ROBBE (Dominique) Potier d'étain § Prasent au mariage ROBBE-BRETON, 22 juillet 1742; MC/ET/XVII/738
      contrat de mariage; Robbe, Dominique
    - DUCHOISEL (Nicolas) Maître potier d'étain § Présent au mariage ROBBE-BRETON, 22 juillet 1742; MC/ET/XVII/738
      contrat de mariage; Duchoisel, Nicolas
    - LEMONIER (Charles) Maître potier d'étain § Présent au mariage ROBBE-BRETON, 22 juillet 1742; MC/ET/XVII/738
      contrat de mariage; Lemonier, Charles